臺灣臺中地方法院刑事判決　　　　　　　　　　　　九十三年度易字第二五五五號
　　公　訴　人　臺灣臺中地方法院檢察署檢察官
　　被　　　告　乙○○
右列被告因傷害案件，經檢察官提起公訴（九十三年度偵字第一二五三九號），本院
判決如左：
    主    文
乙○○連續傷害人之身體，處有期徒刑參月，如易科罰金，以佰元折算壹日。
    犯罪事實
一、乙○○係址設於臺中市○○區○○路三段七九之十三號「指微宗教命理指微道壇
    」（下稱前開道壇）之負責人，丙○○則係受僱於乙○○在前開道壇任職服務，
    乙○○之職員即丙○○之女友甲○○，於民國九十三年六月二日二十時許，攜高
    梁酒一瓶在前開道壇一樓請乙○○為其解說命理，期間乙○○、甲○○並共同飲
    用前開高梁酒，甲○○於同日二十一時許，因酒後且自認命運不佳而自怨自艾，
    一時情緒激動往外衝向前開道壇外之馬路，丙○○阻止並將甲○○拉回前開道壇
    一樓之際，乙○○竟基於傷害他人身體之概括犯意，於同日二十一時三十分前之
    某分許，因甲○○不聽其規觀動怒而以徒手推倒甲○○，致甲○○跌倒在地而受
    有下肢瘀血之傷害；再於九十三年六月三日凌晨二時三十分許，在前開道壇二樓
    ，與甲○○因細故發生爭執，復以徒手毆打甲○○臉部並以腳踢打甲○○身體各
    部，致甲○○受有臉部腫脹、瘀血及臉、頭皮挫傷、軀體挫傷、上肢挫傷、下肢
    挫傷、四肢瘀血之傷害。
二、案經甲○○訴由臺中市警察局第六分局報請臺灣臺中地方法院檢察署檢察官偵查
    起訴。
    理    由
一、認定犯罪事實所憑證據及理由：
  (一)本案證據能力部分：被告對於證人丙○○於警詢時證述之證據能力，於本院準備
    程序陳明無意見，亦未於言詞辯論終結前聲明異議，視為於審判程序同意作為證
    據，且本院審酌上開警詢筆錄作成時之情況尚無不當，依刑事訴訟法第一百五十
    九條之五之規定，自有證據能力，合先敘明。
  (二)訊據被告乙○○矢口否認有前揭傷害之不法犯行，辯稱：案發當晚是甲○○自己
    在地上打滾，並手腳亂踢，我叫丙○○把她壓制住後我就出門了，我到了九十三
    年六月三日凌晨二點多回到前開道壇，甲○○又起來鬧，我遭到甲○○雙手猛打
    頭部並折斷眼鏡，甲○○所受前揭傷害均是甲○○自己撞傷的等語。經查：
  1.乙○○係前開道壇之負責人，丙○○則係受僱於乙○○在前開道壇任職服務，嗣
    丙○○之女友甲○○，於九十三年六月二日二十時許，攜高梁酒一瓶在前開道壇
    一樓請乙○○為其解說命理，期間乙○○、甲○○並共同飲用前開高梁酒，甲○○於同日二十一時許，因酒後且經乙○○為其解說命理後認其命運不佳而自怨自
    艾等情，業據被告陳明在卷，與證人甲○○、丙○○於本院審理時結證之情節互
    核相符（見本院卷第四一、四七、七○、七一、七四頁），堪認屬實。
  2.又甲○○所受前揭傷害，有行政院國軍退除役官兵輔導委員臺中榮民總醫院診斷
    證明書一紙、甲○○受傷之相片二幀附卷可證。且參諸證人丙○○於本院審理時
    結證：甲○○酒後有當場自己埋怨自己，那時約九十三年六月二日二十一時左右
    ，甲○○無預警之下衝到馬路，我就衝到馬路雙方抱住甲○○的腰，一直要拉甲○○回來；被告有因甲○○不聽勸告因此動怒，被告有推甲○○的動作；當時被
    告推了甲○○之後，甲○○有倒退及跌倒，當時被告推得力道以一般人情形也會
    跌倒，甲○○有因為被告推得結果而受傷，因為被告推甲○○之後，甲○○有撞
    到地上，甲○○腿部及膝蓋有瘀血等語明確（見本院卷第四一、四八、四九頁）
    ，及證人丙○○於警詢時明確證述：甲○○於九十三年六月三日二時三十分左右
    ，當時我在前開道壇二樓看到被告與甲○○爭吵，甲○○將被告之眼鏡折斷，被
    告與甲○○就因為這樣起衝突在現場互毆，當時我在現場極力勸架將被告、甲○○拉開後，被告將我推開就用雙手打甲○○之臉部及用雙腳踢甲○○之腿部，使
    甲○○受傷等語（見偵查卷第九頁反面）。再綜參證人甲○○於本院審理時結證
    ：第二次在前開道壇二樓時，被告仍是從頭到腳繼續踢我等語（見本院卷第七二
    頁），及證人即警員曾顯南於本院審理時結證：本案我和另一名警員到達前開道
    壇現場處理時，我有親眼看到甲○○身體受傷，眼睛瘀血、臉部腫脹的現象；我
    和另一名警員到達前開道壇現場處理時，當時甲○○與被告二人都在現場，甲○○有當場指認是遭被告毆打；因為甲○○受傷要求就醫，我和另一名警員就先送
    甲○○到醫院治療；丙○○在警局作筆錄時（即指九十三年六月五日警詢筆錄）
    有承認被告、甲○○二人因為喝酒不愉快發生拉扯打架等語（見本院卷第三七、
    三八頁），則被告確有前揭二次傷害甲○○之事實，甚為明確。
  3.證人丙○○於本院審理時雖證稱：因我與甲○○是男女朋友，所以我於警詢時之
    證述是護著甲○○、幫甲○○講話等語。惟查，本案案發前證人丙○○與甲○○
    交往不到一個月，案發後丙○○旋與甲○○分手；另方面本案案發前，丙○○與
    被告已認識二年六個月多，丙○○係被告聘僱的職員，丙○○迄今仍在前開道壇
    負責行政工作、安排被告之行程，甚且丙○○係搭乘被告之車至本院到庭作證等
    情，業據證人丙○○於本院審理時結證明確（見本院卷第四四、四七頁），顯見
    證人丙○○與被告之關係遠較與甲○○之關係密切。於此情形，證人丙○○於警
    詢時實無為迴護甲○○，而故為攀誣構陷被告之可能。是證人丙○○此部分所陳
    ，顯與事實不符，委無可採。
  4.至被告辯稱：九十三年六月二日晚上九時多，我叫丙○○把他壓制住後我就出門
    了，是我的學生載我外出，甲○○所受前揭傷害均是甲○○自己撞傷的等語，並
    舉證人丁○○為證。惟查，綜參證人丙○○於本院審理時結證：被告的學生要請
    被告出去時，是約九十三年六月二日晚上九時三十分等語（見本院卷第四二頁）
    ，及證人丁○○於本院審理時結證：我當天晚上九時多去前開道壇找被告時，當
    時甲○○已經躺在地上，丙○○身體橫跨在甲○○身體上，把甲○○的雙手都壓
    住；當時我只記得甲○○的臉部沒有受傷，甲○○的身體部分我沒有注意；當時
    我逗留的十分鐘，都是丙○○把甲○○的手壓制在地上，我只看到甲○○臉部，
    我無注意甲○○的身體部分；凌晨二點多我載被告回前開道壇時，我讓被告下車
    ，我沒有進入前開道壇內；我載被告回前開道壇時，因為前開道壇一樓的電動鐵
    門已經關起來，所以我不了解前開道壇內是否有其他的訪客，我沒有進入前開道
    壇內等語（見本院卷第一○一至一○七頁）。則證人到達前開道壇時，甲○○既
    已躺在地上為丙○○所壓制，顯見證人丁○○係在被告將甲○○推倒受有前揭傷
    害後，始到達前開道壇。又甲○○臉部所受之前揭傷害，係於九十三年六月三日
    凌晨二時三十分許，被告返回前開道壇後遭被告毆打所致，有如前述。則證人證
    人丁○○到達前開道壇時，自無可能看到甲○○臉部分已經受傷。再由證人丁○○證述其九時多到達前開道壇時，未注意甲○○身體其他部位之情形為何等語以
    觀，自無從依此反證證人丁○○到達前開道壇前，甲○○未遭被告推倒而受有上
    肢、下肢挫傷及四肢瘀血之傷害。又證人丁○○於九十三年六月三日凌晨二時多
    載被告返回前開道壇時，既未進入前開道壇內，且當時前開道壇之電動鐵門已經
    關閉，亦無從推認被告返回前開道壇後並無再次毆打甲○○致其受有前揭傷害之
    情事，而逕為有利被告之認定。被告前開所辯，顯係事後卸責之詞，不足採信。
  (三)綜上所述，本案事證明確，被告前揭傷害犯行，至堪認定，應依法論科。
二、核被告所為，係犯刑法第二百七十七條第一項之普通傷害罪。又被告前揭先後二
    次之傷害犯行，時間緊接，手法相同，觸犯構成要件相同之罪名，顯係基於概括
    犯意反覆為之，應依連續犯之規定，論以一罪並加重其刑。公訴意旨雖未僅論及
    被告於九十三年六月二日二十一時三十分前某分許傷害甲○○之犯行，惟此部分
    既與被告前揭第二次傷害甲○○之犯行間，有連續犯之裁判上一罪關係，為本案
    之起訴效力所及，本院自得併予審理，附此敘明。爰審酌被告僅因告訴人甲○○
    不聽其規觀、與告訴人發生爭執，即率予傷害他人身體，其犯罪手段殊值非難，
    且被告犯後仍否認犯行、未見悔意、迄今尚未與告訴人甲○○和解，暨兼衡及被
    告犯罪之動機、手段、告訴人所受之傷勢非重、犯罪所生危害尚屬輕微等一切情
    狀，量處如主文所示之刑，並諭知易科罰金之折算標準，以示懲儆。
據上論斷，應依刑事訴訟法第二百九十九條第一項前段，刑法五十六條、第二百七十
七條第一項、第四十一條第一項前段，罰金罰鍰提高標準條例第一條前段、第二條，
判決如主文。
本案經檢察官張溢金到庭執行職務。
中      華     民      國    九十四    年      五     月     二十六    日
                                臺灣臺中地方法院刑事第三庭
                                    審判長  法  官  劉錫賢
                                            法  官  黃松竹
                                            法  官  何世全
右正本證明與原本無異。
如不服本判決，應於送達後十日內向本院提出上訴狀（須附繕本），上訴於臺灣高等
法院台中分院。
                                            書記官  童洪芳美
中      華     民      國    九十四    年      五     月     二十六    日
附錄論罪科刑法條：
刑法第二百七十七條第一項
傷害人之身體或健康者，處三年以下有期徒刑、拘役或一千元以下罰金。
